【裁判字號】    97,訴,1081
【裁判日期】    971117
【裁判案由】    違反毒品危害防制條例
【裁判全文】
臺灣屏東地方法院刑事判決              97年度訴字第1081號
公  訴  人  臺灣屏東地方法院檢察署檢察官
被      告  甲○○
上列被告因違反毒品危害防制條例案件，經檢察官提起公訴（97
年度毒偵字第1435號），被告於準備程序就被訴事實為有罪之陳
述，本院合議庭裁定由受命法官獨任逕行簡式審判程序，並予判
決如下：
    主  文
甲○○施用第一級毒品，累犯，處有期徒刑柒月。
    事  實
一、甲○○前於民國91年間因竊盜案件，經臺灣高雄地方法院以
    91年度易字第1555號判決判處有期徒刑8 月確定，又於94年
    間再犯竊盜案件，經臺灣高雄地方法院以94年訴字133號判
    決判處有期徒刑1年確定，上開2案件合併執行，於93年12月
    30日入監執行，並於95年3月7日假釋出監並付保護管束，嗣
    於95年6月3日縮刑期滿假釋未經撤銷視為執行完畢；又於96
    年間因施用第一級毒品案件，經臺灣高雄地方法院以96年度
    毒聲字第1743號裁定令入勒戒處所施以觀察、勒戒後，認無
    繼續施用毒品之傾向，於96年12月12日釋放出所，並由臺灣
    高雄地方法院檢察署檢察官於96年12月19日以96年度毒偵字
    第9756號不起訴處分書予以不起訴之處分確定。詎其仍不知
    戒絕，於前開觀察勒戒執行完畢後5 年內，明知海洛因業經
    公告列為毒品危害防制條例第2 條第2 項第1 款之第一級毒
    品不得非法施用與持有，因未戒除施用毒品海洛因之惡習，
    復基於施用第一級毒品海洛因之犯意，於97年6 月6 日22時
    許，在高雄縣大社鄉○○路14巷160 號居處內，以將毒品海
    洛因倒入注射針筒內摻水稀釋後，再以注射針筒注射手臂靜
    脈之方式，施用海洛因1 次。嗣於同年月8 日14時許，因另
    涉犯竊盜案件而遭通緝，為警於屏東縣枋寮鄉○○村○○路
    1 巷13號緝獲，且經徵其同意採尿液送請鑑驗後，結果呈嗎
    啡（海洛因代謝物）陽性反應，始悉上情。
二、案經屏東縣政府警察局枋寮分局報告屏東地方法院檢察署檢
    察官偵查起訴。
    理  由
一、本件被告甲○○所犯係死刑、無期徒刑或最輕本刑為3年以
    上有期徒刑以外之罪，亦非屬臺灣高等法院管轄第一審之案
    件，其於準備程序中就被訴事實為有罪之陳述，經本院告知
    簡式審判程序之旨，並聽取當事人意見後，經本院合議庭依
    刑事訴訟法第273條之1第1項規定裁定由受命法官獨任進行
    簡式審判程序。又簡式審判程序之證據調查，依刑事訴訟法
    第273條之2規定，不受同法第159條第1項審判外陳述排除之
    限制；再被告對於卷內各項證據亦不爭執證據能力，復無事
    證顯示有何違法取得或類此瑕疵之情，故卷內所列各項證據
    ，自得作為證據，合先敘明。
二、上開事實，業經被告甲○○於警詢（見警卷第2頁）及本院
    訊問時（見本院卷第26至第27頁、第32至第34頁）均坦認不
    諱，而被告為警查獲後所採取之尿液，經送請臺灣檢驗科技
    股份有限公司檢驗結果，嗎啡係呈現陽性反應，有上開公司
    濫用藥物尿液檢驗報告、臺灣尖端先進生技醫藥股份有限公
    司之簡易快速篩檢試劑結果說明書、屏東縣警察局枋寮分局
    偵辦疑似施用毒品尿液定送檢體送驗代號與真實姓名對照表
    、屏東縣警察局枋寮分局查獲毒品檢驗報告單及體檢監管記
    錄表各1 份附卷可稽（見警卷第6 頁至10頁），足見被告上
    開自白，確與客觀事實相符，堪予採認。又本件被告於96年
    間因施用第一級毒品案件，經臺灣高雄地方法院以96年度毒
    聲字第1743號裁定令入勒戒處所施以觀察、勒戒後，認無繼
    續施用毒品之傾向，於96年12月12日釋放出所，並由臺灣高
    雄地方法院檢察署檢察官於96年12月19日以96年度毒偵字第
    9756號不起訴處分書予以不起訴之處分確定。此有臺灣高等
    法院被告前案紀錄表及臺灣屏東地方法院檢察署全國施用毒
    品案件紀錄表在卷可查，是被告確有於觀察勒戒執行完畢後
    ，5 年內復行施用毒品之罪行。綜此，本件事證已臻明確，
    被告施用毒品海洛因之犯行堪以認定。
三、按海洛因係屬毒品危害防制條例第2 條第2 項第1 款所指之
    第一級毒品，核被告甲○○所為，係犯毒品危害防制條例第
    10 條第1項之施用第一級毒品罪。被告施用前持有第一級毒
    品之低度行為，應為其施用第一級毒品之高度行為所吸收，
    不另論罪。另被告有上揭犯罪事實欄所述經有期徒刑宣告及
    執行完畢之情形，此有前開臺灣高等法院被告前案紀錄表可
    按，被告於有期徒刑執行完畢後，5 年以內故意再犯本件有
    期徒刑以上之罪，構成累犯，應依刑法第47條第1 項規定予
    以加重其刑。爰審酌被告前已因施用毒品犯行經觀察勒戒，
    竟仍故態復萌，復行施用毒品不輟，無視於毒品對於自身健
    康之戕害及國家對於杜絕毒品犯罪之禁令；惟衡酌施用毒品
    係屬自戕行為，被告犯罪手段尚屬平和，亦未因此而危害他
    人，所生損害尚非鉅大，且被告於犯後於本院審理時坦承犯
    行，尚見悔意之犯罪後態度，另施用毒品者均有相當程度之
    成癮性及心理依賴，其犯罪心態與一般刑事犯罪之本質並不
    相同，應側重適當之醫學治療及心理矯治為宜，暨檢察官於
    本院審理時對被告具體求刑之刑度範圍等一切情狀，量處如
    主文所示之刑。
據上論斷，應依刑事訴訟法第273 條之1 第1 項、第299 條第1
項前段，毒品危害防制條例第10條第1 項，刑法第11條前段、第
47條第1項，判決如主文。
本案經檢察官劉文賓到庭執行職務。
中    華    民    國    97    年    11    月    17    日
                  刑事第三庭    法  官  陳怡先
以上正本證明與原本無異。
如不服本判決應於收受判決後10日內向本院提出上訴書狀，並應
敘述具體理由；其未敘述上訴理由者，應於上訴期間屆滿後20日
內向本院補提理由書（均須按他造當事人之人數附繕本）「切勿
逕送上級法院」。
中    華    民    國    97    年    11    月    17    日
                                 書記官  郭松菊
附錄所犯法條
毒品危害防制條例第10條
施用第一級毒品者，處 6 月以上 5 年以下有期徒刑。
施用第二級毒品者，處 3 年以下有期徒刑。


司法院資訊處製作；財團法人民間司法改革基金會備份。
